【裁判字號】    92,聲,339
【裁判日期】    920317
【裁判案由】    
【裁判全文】
臺灣臺南地方法院民事裁定  九十二年度聲字第三三九號
    聲  請  人  行政院農業委員會南區糧食管理處
    法定代理人  丁○○
                        送達.
    相  對  人  丙○○
                甲○○
右當事人間聲請返還擔保金事件，本院裁定如左：
    主      文
本院九十一年度存字第二五九號擔保提存事件聲請人所提存之台灣土地銀行可轉讓定
期存單新台幣肆拾萬元（面額各新台幣壹拾萬元，合計肆張，號碼：ＴＬＢ三一三三
九五號、ＴＬＢ三一三三九六號、ＴＬＢ三一三三九七號、ＴＬＢ三一三三九八號）
，准予返還。
聲請程序費用由相對人連帶負擔。
    理      由
一、按訴訟終結後，供擔保人證明已定二十日以上之期間，催告受擔保利益人行使權
    利而未行使者，法院應依供擔保人之聲請，以裁定命返還其提存物，民事訴訟法
    第一百零四條第一項第二款定有明文。
二、本件聲請意旨略以：聲請人與相對人間請求履行連帶保證契約事件，聲請人前遵
    本院九十年度裁全字第五二一七號民事裁定為擔保假扣押，曾提供新台幣（下同
    ）拾萬仟佰拾元為擔保金，並以本院九十度存字第二九三三號擔保
    提存事件提存後，聲請本院以九十年度執全字第二七八五號假扣押執行相對人所
    有財產在案。嗣聲請人聲請變換提存物，經本院九十年度聲字第一二一一號民事
    裁定准予變換提存物為台灣土地銀行可轉讓定期存單肆拾萬元，聲請人並以本院
    九十一度存字第二五九號擔保提存事件提存在案。茲因該假扣押執行事件業經聲
    請人聲請撤回執行，並經聲請人撤銷該假扣押裁定確定，而聲請人亦已定二十日
    以上期間催告受擔保利益人即相對人行使權利而未行使，爰依前揭規定，聲請返
    還系爭提存物等語。
三、經查：聲請人前開主張之事實，已據提出本院九十一年度存字第二五九號提存書
    、九十一年度裁全聲字第二九五號民事撤銷假扣押裁定及其確定證明書、本院九
    十二年一月二十三日九十南院鵬執全全字第二七八五號函、存證信函及回執（以
    上均影本）等為證，且經本院依職權調取本院九十年度裁全字第五二一七號民事
    保全程序執行卷宗、九十一度存字第二五九號擔保提存卷宗及九十一年度裁全聲
    字第二九五號民事保全程序執行卷宗核閱無誤，並查明兩造迄無損害賠償訴訟或
    聲請案件繫屬本院屬實，堪信聲請人主張為真實。從而，聲請人依前揭規定，聲
    請返還台灣土地銀行可轉讓定期存單肆拾萬元，自無不合，應予准許。
四、依民事訴訟法第九十五條、第八十五條第二項，裁定如主文。
中      華      民      國    九十二    年      三      月     十七     日
                                  臺灣臺南地方法院民事第四庭
~B法      官  張季芬
右為正本係照原本作成
如對本裁定抗告須於裁定送達後十日內向本院提出抗告狀，並應繳納抗告裁判費新台
幣四十五元。
~B法院書記官  汪姿秀
中      華      民      國    九十二    年      三      月     十七     日


司法院資訊處製作；財團法人民間司法改革基金會備份。
